【裁判字號】    98,交聲,3342
【裁判日期】    981231
【裁判案由】    聲明異議
【裁判全文】
臺灣高雄地方法院交通事件裁定        98年度交聲字第3342號
原處分機關  高雄市政府交通局
異  議  人
即受處分人  甲○○
上列受處分人因聲明異議案件，對於高雄市交通局98年12月18日
所為之處分 （原處分：高市交裁字第裁32-BC0000000號），聲
明異議，本院裁定如下：
    主  文
異議駁回。
    理  由
一、原處分意旨略以：異議人即受處分人甲○○於民國98年11月
    2 日10時40分許，騎乘車牌號碼XNP-803 號重型機車，行經
    高雄市○○○路與水管路口，在交叉路口之號誌燈亮紅燈時
    ，因不遵守道路交通標線之指示，為警逕行舉發，嗣由原處
    分機關依道路交通管理處罰條例第60條第2 項第3 款之規定
    裁處罰鍰新臺幣（下同）900 元等語。
二、異議意旨略以：機車交通情形混亂，機車平時停等紅燈或多
    或少會越線，本件竟攔截處罰受處分人，不合比例原則，請
    求撤銷原處分，依法聲明異議云云
三、按劃設於道路上，設於已設有「停車再開」標誌或設有號誌
    之交岔路口，鐵路平交道或行人穿越道之前方及左彎待轉區
    之前端，寬30至40公分之白色實線，為停止線，用以指示行
    駛車輛停止之界限，車輛停止時，其前懸部分不得伸越該線
    ；又車輛面對圓形紅燈表示禁止通行，不得超越停止線或進
    入路口，道路交通標誌標線號誌設置規則第170 條第1 項、
    第2 項及第206 條分別定有明文。再按汽車駕駛人駕駛汽車
    ，不遵守道路交通標誌、標線、號誌之指示，而本章各條無
    處罰之規定者，處900 元以上1,800 元以下罰鍰，道路交通
    管理處罰條例第60條第2 項第3 款亦有明文。而道路交通管
    理處罰條例條文內「汽車」之定義包含機器腳踏車，同條例
    第3 條第8 款亦有明文。
四、經查：受處分人於98年11月2 日10時40分許，騎乘車牌號碼
    XNP-803 號重型機車，行經高雄市○○○路與水管路口，在
    交叉路口之號誌燈亮紅燈時，車輛車身超越號誌燈停止線，
    不遵守道路交通標線之指示，為警逕行舉發之事實，此有高
    雄市政府警察局舉發違反道路交通管理事件通知單、舉發照
    片2 幀在卷可稽，其事實足堪認定。至受處分人辯稱此種違
    規行為常見，舉發受處分人不合比例云云，均無法正當化其
    違規行為，核非適法之理由，尚無可採。
五、綜上，本件受處分人有不遵守道路交通標線指示之違規事實
    ，事證明確，堪以認定。從而，原處分機關依道路交通管理
    處罰條例第60條第2 項第3 款之規定，裁處異議人罰鍰900
    元，於法並無不合，異議人之異議為無理由，應予駁回。
六、據上論斷，應依道路交通案件處理辦法第19條，裁定如主文
中    華    民    國    98    年    12    月    31    日
                      交通法庭  法  官  陳億芳
以上正本證明與原本無異。
如不服本裁定，應於收受送達後5 日內向本院提出抗告狀。
中    華    民    國    98    年    12    月    31    日
                                書記官  林靜慧

司法院資訊處製作；財團法人民間司法改革基金會備份。
